臺灣高等法院臺中分院民事判決　　　　 99年度重上字第183號
上　訴　人　張登照
訴訟代理人　蔡振修律師
被 上 訴人　張登賢
被 上 訴人　張登旺
上 列 二人
訴訟代理人　陳韻如律師
複 代 理人　黃翎芳律師
上列當事人間移轉土地所有權事件，上訴人對於中華民國99年10
月13日臺灣臺中地方法院99年度重訴字第350號第一審判決提起上
訴，本院於100年2月8日言詞辯論終結，判決如下：
    主  文
上訴駁回。
第二審訴訟費用由上訴人負擔。
    事實及理由
一、被上訴人主張：
  (一)兩造之父親張文川於民國51年11月30日向他人購買坐落於臺
    中縣烏日鄉○○段54地號土地一筆（下稱系爭土地），於76
    年2月3日以買賣為原因登記給訴外人陳瑞東，並告知陳瑞東
    ，因系爭土地地目為農地，係為平均分配予其子即兩造，因
    受限於當時農業發展條例規定，無自耕農身份者不得持有農
    地，及考量贈與稅問題，先借用陳瑞東名義登記，嗣再移轉
    予兩造。其後張文川再召集兩造，約定由被上訴人張登賢、
    張登旺借用有自耕農身份之上訴人名義，將系爭土地借名登
    記於上訴人名下，並於76年2月27日以買賣為原因移轉系爭
    土地至上訴人名下，約明於日後農業發展條例修正時，再終
    止該借名登記約定，而移轉登記予被上訴人張登旺、張登賢
    各應分得之部分。嗣94年農業發展條例修正，非自耕農亦可
    持有農地後，兩造即於96年7月間委託代書陳世忠辦理系爭
    土地之分割，並協議終止兩造間之借名登記約定，及委託陳
    世忠將系爭土地分割為三筆，系爭土地於分割後，地號分別
    為同段54、54之1、54之2號，兩造並約定由張登賢取得54-2
    地號土地、張登旺取得54地號土地、上訴人則取得54-1地號
    土地，上訴人自應依約將54、54之2地號土地分別移轉登記
    予被上訴人張登旺、及張登賢。
  (二)被上訴人所主張之上開事實，業據證人即兩造之叔叔、姑姑
    、阿姨張信明、張月女及戴陳雲於原審證稱甚詳，其等均
    為兩造之至親，並無偏頗另一造之可能。上訴人雖主張系爭
    土地為其單獨所有，惟系爭土地自68年6月起即出租予訴外
    人陳錫潘耕作至91年6月止，91年6月至92年6月21日出租予
    訴外人張登來耕作，92年6月30日至96年6月21日則出租予訴
    外人陳冬春耕作，且出租予陳冬春耕作時，係由張登旺出面
    以出租人身分簽約，而非上訴人，有僑峰商行寄倉傳票、切
    結書可證；上訴人於系爭土地出租期間並無任何反對之意思
    表示，租賃契約由張登旺簽訂，租金亦與被上訴人平均收益
    ，足見；被上訴人對於系爭土地有使用收益之權限，益證系
    爭土地僅係借名登記於上訴人名下。而上訴人雖主張田租自
    張文川因病辭世後至96年止，皆由張登旺代收，從未清算，
    上訴人幾度索討無果云云；惟此與上訴人於原審時主張不知
    系爭土地出租予張登來、陳冬春等語，前後矛盾。且張登旺
    於系爭土地未分割前，係以現金方式給付租金予上訴人，嗣
    系爭土地分割三筆完成，始至僑峰商行收取三張稻收支票，
    由兩造各分得支票一張，上訴人辯以張登旺擅自分配田租收
    入自始不知情，被上訴人否認之；況若依上訴人主張系爭土
    地為其單獨所有，則其自己名下之土地出租予張登來、陳冬
    春耕作達5年之久，土地上有耕作物，上訴人與承租人張登
    來復為堂兄弟，戶籍並設於張登來戶籍內，其住所離耕作地
    亦僅約1.5公里，上訴人不可能不知情，顯見；其所辯有違
    常理。
  (三)再系爭土地於76年間兩造約定借名登記後，上訴人曾於80年
    11月21日違背被上訴人委任之意旨，將系爭土地向臺中區中
    小企業銀行設定本金最高限額新台幣（下同）1,500萬元之
    最高限額抵押權，張登旺於二個月後發現，即要求上訴人塗
    銷上開抵押權，被上訴人為免上訴人再私自以系爭土地抵押
    借款、或為移轉登記他人之處分行為，乃要求上訴人以系爭
    土地於81年3月18日設定本金最高限額3,120萬元之抵押權予
    臺中縣烏日鄉農會，其上之義務人、及債務人均為上訴人，
    被上訴人為連帶保證人，上開借得款項由被上訴人使用，借
    款迄今18年來，被上訴人皆繳息正常，並正常換單續借，上
    訴人於換單續借時亦配合出面辦理，倘系爭土地未存有上開
    借名登記關係，上訴人何以願意塗銷原臺中區中小企業銀行
    之抵押權設定，並改設定抵押權予烏日鄉農會，及將抵押借
    款3,120萬元，依兩造應有部分比例供被上訴人使用。
  (四)被上訴人並無立據之習慣，上訴人提出書面一紙，謂被上訴
    人就重大財產事項之協議，有立據為憑之習慣，實有率斷。
    況該承諾書係兩造就有關父親財產之繼承分配事項，協議妹
    妹放棄繼承，由兩造補償400萬元，張登賢為求公正誠信會
    履行義務始特別出具承諾書予妹妹。而本件借名登記之協議
    當初係由兩造父親邀集伯父、叔父及三兄弟，二代共六位男
    丁在祖先牌位前所作之約定，程序慎重，自無再出具書面之
    必要。再據證人陳世忠於99年12月30日審判中所為證述，亦
    足證系爭土地確係兩造協議終止借名登記後，於96年7月由
    張登旺聯絡代書陳世忠辦理分割，並由陳世忠自行向上訴人
    取得土地分割所須之證件及資料，且被上訴人於原審所出具
    之服務收費明細表，確亦係陳世忠所出具，而陳世忠認被上
    訴人亦係委託人，故亦將分割登記之規費收據一併交付予被
    上訴人。
  (五)又三鼎鋼鐵股份有限公司（下稱三鼎公司）之股份係張文川
    借名登記於被上訴人名下，業據證人即同為三鼎公司股東之
    戴陳雲於鈞院證述屬實，苟被上訴人於63年間分別取得三
    鼎公司股份29股、20股，該價值亦僅為29萬元、20萬元，至
    65年時持股增加至87股、60股，金額分別為87萬元、及60萬
    元，然系爭土地分割前面積為8138平方公尺，依76年公告現
    值（每平方公尺350元）即有2,848,300元，顯高於被上訴人
    上開股份價值，顯非上訴人所指由被上訴人分得上開股票，
    而上訴人分得系爭土地之情事。再上訴人亦不爭執兩造父親
    張文川確有意將名下財產盡可能公平分配，自應綜合其數筆
    財產分配行為觀察，而非以單一事件論之；張文川將臺中縣
    烏日鄉○○○段231地號土地暨門牌臺中縣烏日鄉○○村○
    ○路435號之房屋、烏日鄉○○○段236、236之1地號土地暨
    門牌臺中縣烏日鄉○○村○○路433號之房屋、烏日鄉○○
    段263地號土地暨同段83建號即門牌臺中縣烏日鄉○○村○
    ○路202巷4號之房屋，已公平分配予兩造，斷無由將系爭土
    地分歸上訴人單獨所有之理，足見，系爭土地確僅係借名登
    記於上訴人名下。爰本於借名契約之終止返還請求權，訴請
    上訴人應將系爭土地54之2地號土地移轉登記予被上訴人張
    登賢、同段54地號土地移轉登記予被上訴人張登旺等語。
  【原審為被上訴人勝訴之判決。上訴人不服，提起本件上訴，
    聲明求為判決：(一)原判決廢棄；(二)被上訴人在第一審之訴駁
    回。】
二、上訴人則辯以：
  (一)上訴人否認系爭土地為借名登記，兩造父親張文川分配財產
    予兩造，可分為下列三個階段：
    1.上訴人於74年1月23日取得臺中縣烏日鄉○○段19-61地號
      土地；張登旺、張登賢於76年2月20日分別取得臺中縣烏
      日鄉○○○段231、及236地號土地。
    2.張文川於63年間將所三鼎公司股份分配予被上訴人二人，
      故張文川於76年3月14日將系爭土地所有權移轉予上訴人
      ，以示公平。
    3.張文川於70年6月28日購買寶隆鋼鐵工業股份有限公司（
      下稱寶隆公司）後，將寶隆公司股份全數分配予三個兒子
      及三個媳婦，有當時分配後之股東名冊影本為證。
    顯見；張文川確有意將名下財產盡可能的公平分配，系爭土
    地並非應由兩造共有。
  (二)又依上訴人提出之承諾書，可知被上訴人對於重大財產事項
    之協議，有立據為憑之習慣，倘兩造間有借名登記之協議，
    必定立書據以資證明，惟被上訴人並未能提出書證證明，自
    無從證明兩造間有借名登記之事實。至系爭土地由張登旺出
    面與承租人簽約，係因張文川生前身體不好時，即交代張登
    旺代為收租，久而久之，承租人皆以為張登旺為土地所有人
    ，故自張文川因病辭世後至96年止，系爭土地之田租皆由張
    登旺代收，從未清算，上訴人幾度索討亦無果。被上訴人提
    出之寄倉傳票，係張登旺於96年12月間向僑峰商行要求開立
    ，並擅自要求僑峰商行將稻作收入，均分成三份分別簽發支
    票，再將其中一張支票給付予上訴人，乃被上訴人意圖於形
    式上表現兩造共有系爭土地之假象；上訴人雖有收受其中一
    份，惟係單純認為被上訴人短少給付，對於張登旺擅自分配
    田租收入一事，自始並不知情。
  (三)再上訴人前以系爭土地為擔保向臺中區中小企業銀行貸款，
    因被上訴人表示烏日鄉農會放款額度高，故說服上訴人塗銷
    原臺中區中小企業銀行之抵押權設定，轉而向烏日鄉農會設
    定最高限額抵押權，事後並依被上訴人希望向上訴人借貸之
    金額，再陸續向烏日鄉農會貸款交予被上訴人，而非依兩造
    應有部分比例，分別借款提供被上訴人使用；而上訴人借款
    予被上訴人，係因被上訴人投資失利，亟需資金周轉，惟因
    信用不良，無法向農會或銀行貸款，上訴人基於兄弟情誼、
    及念及被上訴人曾為上訴人之任職作保之故，始答應被上訴
    人之要求，是上訴人受被上訴人請託，辦理抵押貸款，再借
    予被上訴人使用，並無以之推定兩造於系爭土地存有借名登
    記關係。
  (四)上訴人分割系爭土地，係單純為將土地面積縮小而方便處分
    ，並基於農業發展條例第16條規定每宗耕地分割後每人所有
    面積未達0.25公頃者，不得分割、及農業用地興建農舍辦法
    第3條第3款規定，申請興建農舍之該宗農業用地面積不得小
    於0.25公頃、以及方便將來分配予配偶林素春、兒子、及自
    己便利之考量，始將系爭土地作為三等份分割，自不能以系
    爭土地分割為三等份，即認有借名登記之情，被上訴人主張
    兩造曾於96年7月間共同商議終止借名登記關係，顯為杜撰
    之詞。
  (五)另上訴人分得系爭土地之價值，並未高於被上訴人各持有三
    鼎公司股份及土地價值，因系爭土地之十餘萬元田租收入全
    數計入上訴人名下，上訴人所分得財產價值亦不過將近500
    萬元而已，不若被上訴人繼受股份成為三鼎公司股東，除了
    分別繼受87股、60股之股價外，更享有如股息分紅、公司土
    地共有、公司內部機具共有等附加價值。可見，上訴人分配
    系爭土地所獲之利益，較之被上訴人成為三鼎公司股東所獲
    利益為低。
  (六)綜上所述，張文川分配財產方式，確以公平而不破壞經濟效
    用為前提，且兩造所分得財產價值相當，系爭土地確由上訴
    人單獨受到分配等語。
三、綜析兩造上開之攻防，兩造不爭執之事實如下：
  (一)兩造之父張文川於51年11月30日向訴外人購買系爭土地，於
    76年2月3日先以買賣為原因登記在訴外人陳瑞東名下，於76
    年2月27日再以買賣為原因，移轉登記予上訴人名下。
  (二)系爭土地於76年間移轉登記於上訴人名下時，被上訴人均不
    具自耕農身分，僅上訴人具有該身分。
  (三)系爭土地於81年3月18日向烏日鄉農會抵押貸款，設定最高
    限額抵押權登記，抵押貸款之義務人、及債務人均為上訴人
    ，被上訴人為連帶保證人，上訴人借得之款項，係由被上訴
    人使用、及繳息，被上訴人皆繳息正常、及換單續借。
  (四)系爭土地於68年6月起至91年6月出租予訴外人陳錫潘耕作，
    91年6月至92年6月21日出租予訴外人張登來耕作，92年6月
    30日至96年6月21日出租予訴外人陳冬春耕作；系爭土地出
    租予陳冬春時係由張登旺出面簽約，嗣系爭土地於分割完成
    後，張登旺自僑峰商行收取稻收支票三紙，係由兩造各分得
    支票一紙。
  (五)系爭土地於96年間分割之面積，同段54地號面積2712平方公
    尺，54之1地號面積2713平方公尺，54之2地號面積2713平方
    公尺，依地籍圖所示，系爭土地於分割後之土地形狀、面積
    均大約相同(見本院卷第82頁)。
  以上事實有被上訴人提出之戶籍謄本、系爭土地登記謄本、僑
  峰商行寄倉傳票、出租切結書、地政士服務收費明細表、地政
  規費收據，系爭土地抵押權設定收據及借據等件為證，並為上
  訴人所不爭執，堪信被上訴人上開部分之主張為真實。
四、惟被上訴人主張兩造父親於76年間將系爭土地移轉登記予上
    訴人，係借名登記之故，嗣農業發展條例修正非自耕農亦可
    持有農地後，兩造即於96年7月間委託代書陳世忠辦理系爭
    土地之分割，協議終止兩造間之借名登記，並約定由被上訴
    人張登賢取得系爭54-2地號土地、被上訴人張登旺取得系爭
    54地號土地、上訴人取得系爭54-1地號土地，上訴人自應依
    約將系爭54、54之2地號土地，分別移轉登記予被上訴人張
    登旺、張登賢等節，則為上訴人所否認，並以上詞置辯。
五、茲將兩造之爭點，即系爭土地於76年間登記於上訴人名下，
    兩造間之法律關係是否為借名登記；兩造間於96年7月間有
    無協議終止該借名登記法律關係，上訴人是否應將同段54、
    54之2地號土地分別移轉登記予被上訴人張登旺、張登賢之
    理由，論述如下：
  (一)按當事人主張有利於己之事實者，就其事實有舉證之責任。
    民事訴訟法第277條定有明文。又所謂借名登記者，係當事
    人約定一方將自己之財產以他方名義登記，而仍由自己管理
    、使用、處分，他方允就該財產為出名登記之契約，其成立
    側重於借名者與出名者間之信任關係，在性質上應與委任契
    約同視，倘其內容不違反強制、禁止規定或公序良俗者，固
    應賦予無名契約之法律上效力，並類推適用民法委任之相關
    規定（最高法院98年台上字第76、900號判決意旨參照)。被
    上訴人主張兩造間就系爭土地存有借名登記法律關係，既為
    上訴人所否認，則被上訴人就借名登記法律關係存在此有利
    於己事實，自負有舉證之責。
  (二)查系爭土地於76年2月3日以買賣為原因，由兩造之父張文川
    名下移轉登記予證人陳瑞東，又於同月27日再移轉登記於上
    訴人名下一節，業據被上訴人提出證人陳瑞東出具之證明書
    一紙為證（見原審司中調字卷證一），並經證人陳瑞東到庭
    結證稱：「那時候我有自耕農身分，所以才把土地過戶到我
    名下，只是借用我的名字而已，之後過戶給張登照．．．過
    戶給張登照時，張文川與兩造在張登旺家裡討論．．．當初
    張文川是說要將系爭土地過戶給兩造三兄弟依照持分共有，
    但是當初只有被告張登照有自耕農身分」等語甚詳（見原審
    卷第17頁背面），核證人陳瑞東為系爭土地初次出借名義者
    ，嗣又將系爭土地由自己名下移轉登記至上訴人名下，則其
    對系爭土地之移轉登記原因，自知之甚稔，其上開證言當可
    採信。
  (三)被上訴人又以兩造分析家產一事，證人即兩造之叔叔張信明
    、姑姑楊張月女、及阿姨戴陳卻雲亦知悉其事，而聲請傳訊
    之。依證人張信明證稱：「張文川當初是要將系爭土地過戶
    給三位兒子張登賢、張登旺、張登照，是張文川當面跟我及
    我大哥張振發講的，土地先過戶給張登照，是他有自耕農身
    分，但以後三個兄弟要平分，是在兩造祖父居住之古厝大廳
    講的，我及張文川、張振發、兩造均在場」；另證人楊張月
    女證稱：「土地先過戶給阿照（即張登照），以後這筆土地
    三個兄弟要平分，是我二哥（即張文川）來我家跟我說的，
    他說他土地都處理好了，因為三兄弟房產都分一樣多」等語
    ；及證人戴陳雲證稱：「張文川有說土地及房屋每個人都
    有，房屋每個人一間，土地因為張登賢、張登旺沒有自耕農
    身分，所以先寄放在張登照借名登記，這是張文川到我家講
    的，系爭土地要平分，三個人一樣多」等語甚詳（見本院卷
    第56至58頁）。按上開證人分別為兩造之叔叔、姑姑、阿姨
    ，與兩造為至親關係，衡情要無偏頗一方之理，且其等均親
    自耳聞張文川要將系爭土地平均分配予兩造，因當時僅上訴
    人具備自耕農身分，故暫登記於上訴人名下，日後仍應由兩
    造均分等事實，證人上開證詞，自堪信為真實。上訴人以系
    爭土地如有借名登記之事實，應立書據始是云云，惟系爭土
    地暫登記於上訴人名下，日後應由兩造平分一節，既由兩造
    之父於至親前告知此事實，則系爭土地借名登記予上訴人名
    下，雖未立據為證，並無違我國傳統習俗之口信原則，上訴
    人此部分所辯，要無可取。
  (四)又系爭土地於分割前，係由被上訴人張登旺負責出租予訴外
    人張登來、陳冬春耕作，並由被上訴人張登旺代為收取租金
    ，張登來、及陳冬春分別將92年至96年上半年租金，由寄倉
    之僑峰商行交付之稻收支票三紙，亦由兩造按三等分平均取
    得租金等事實，有被上訴人提出之僑峰商行寄倉傳票為證（
    見原審司中調字卷證二），並為上訴人所不爭（見本院卷第
    152頁)，苟系爭土地為上訴人單獨取得者，何有系爭土地租
    金係由兩造平分之理；又被上訴人主張系爭土地於81年3月1
    8日設定本金最高限額3,120萬元之抵押權予臺中縣烏日鄉農
    會，上訴人為義務人兼債務人，被上訴人則為連帶保證人，
    上開借得款項由被上訴人使用一節，亦據被上訴人提出系爭
    土地登記謄本、及借據為證（見原審卷第76至81頁)，上訴
    人就系爭土地由張登旺借得840萬元、張登賢借得1,150萬元
    ，利息均由被上訴人自行繳納，上開借款亦由被上訴人使用
    等情，亦不爭執（見本院卷第66頁背面)，則兩造就系爭土
    地如未存有借名登記之事實，上訴人何以願將系爭土地予被
    上訴人抵押借款，且所借之款項均由被上訴人使用之理，益
    見；兩造就系爭土地確存在借名登記之事實。上訴人徒以其
    並不知被上訴人張登旺擅自分配田租收入、及該抵押借款係
    因被上訴人投資失利，需資金周轉，其念及兄弟情誼，始辦
    理抵押貸款借予被上訴人使用云云，均無足取。
  (五)上訴人以兩造之父張文川於63年間將所有三鼎公司股份分配
    予被上訴人，於76年間將系爭土地所有權移轉予上訴人，其
    分得系爭土地之價值，尚低於被上訴人為三鼎公司股東所獲
    之利益，系爭土地自非由兩造共有云云，惟已為被上訴人所
    否認，並以：三鼎公司股權兩造之父於78年過世前已經處分
    完畢，出賣所得價金亦由父親處理完畢等語，而上訴人亦不
    爭執三鼎公司之股權係於兩造之父生前即處分完畢之情（見
    本院卷第67頁)，又據證人戴陳雲於本院審理中證稱：「
    三鼎公司前後二十年均是張文川自行管理，也是在他手上結
    束的，於結束時，張文川將三鼎公司資產全由自己取走，並
    未分配給三個兒子；張登旺雖在三鼎公司上班，但是領薪水
    而已，被上訴人在三鼎公司之股份均是空的，因是張文川借
    用他們的名義」等語綦詳，按三鼎公司股權既於兩造之父張
    文川生前即處分完畢，證人戴陳雲亦證稱被上訴人僅掛名
    三鼎公司股東，張文川已將三鼎公司股權自行取走，並無分
    配予兩造之情，則上訴人自應就被上訴人受分配取得三鼎公
    司之股權、及三鼎公司之股權與系爭土地之價值相當等積極
    有利於己之事實，負舉證之責，惟上訴人並未能提出積極事
    證，以資證明張文川確有將三鼎公司股份分配予被上訴人，
    而由其分得系爭土地之事實，其空口所辯，亦無足採。
  (六)查兩造就系爭土地確有借名登記之事實，理由已如上述；被
    上訴人主張農業發展條例修正農地承受人不以自耕農為限，
    兩造已於96年7月間終止借名登記關係，並協議將系爭土地
    分割如上開地籍謄本所示之形狀，每筆土地面積約相當等語
    ，雖為上訴人所否認，惟據證人即辦理系爭土地分割事宜之
    代書陳世忠於本院準備程序中結證稱：「張登旺約於96、97
    年間打電話給我，說要分割土地，但資料要跟張登照拿，我
    有跟張登照聯絡，問他有無要分割土地，他說有，就把資料
    在烏日鄉農會拿給我，系爭土地分割的原因我沒有問那麼多
    ，54之1登記在上訴人名下，抵押貸款掛在其他二筆土地上
    ，也是我辦理的，張登照告訴我，是怕土地抵押貸款，會牽
    扯其他的土地，但張登旺告訴我，要分割是因為兄弟間有意
    思要分產的問題。服務收費明細表原本只開給張登照，但張
    登旺告訴我，因為兄弟一些帳目需要釐清，所以我就憑印象
    再開一張給張登旺，但費用是全部向張登照拿的。．．．系
    爭土地分割後三塊面積都平均」等語，按證人陳世忠上開所
    述，雖不清楚兩造間就系爭土地分割之原因為何，惟依系爭
    土地分割為三筆，且分割後之面積、及形狀約略相同，苟如
    上訴人所辯，係為將土地面積縮小以便於處分、及符合農業
    發展條例申請興建農舍之規定，尚可分割為二筆之方式，何
    以恰分割為三筆；又被上訴人如非已與上訴人協議終止借名
    登記，何以被上訴人張登旺打電話予證人陳世忠稱要辦理系
    爭土地分割事宜時，並告知資料須向上訴人拿取，於陳世忠
    向上訴人拿取系爭土地資料時，上訴人未為拒絕，且配合系
    爭土地之分割事宜；再者；系爭土地於分割後之54、及54之
    2地號土地，其上尚存有臺中縣烏日鄉農會之抵押權設定登
    記，而上訴人移轉予其配偶林素春之同段54之1地號土地，
    則無任何抵押權設定登記，亦核與被上訴人之前利用系爭土
    地抵押貸款之事實相符，故系爭土地於分割後，該抵押權設
    定登記自存在於被上訴人應分得之54、54之2地號土地上，
    而未續存於登記在林素春名下之同段54之1地號土地上，益
    見；被上訴人主張兩造間於96年7月間確有終止系爭土地借
    名登記關係，並協議系爭土地分割事宜之情屬實，上訴人上
    開所辯，顯無可採。
六、綜上所述；被上訴人依終止借名登記法律關係，訴請上訴人
    應將坐落台中縣烏日鄉○○段54-2地號、面積2713平方公尺
    、地目田、權利範圍全部之土地所有權移轉登記予被上訴人
    張登賢；應將坐落同段54地號、面積2712平方公尺、地目田
    、權利範圍全部之土地所有權移轉登記予被上訴人張登旺，
    均為有理由，原審以被上訴人請求，核屬有據，予以准許，
    經核與法相符，上訴人猶執上詞提起本件上訴，為無理由，
    應予駁回。
七、本案事實已臻明確，兩造其餘攻擊防禦方法，不足以影響本
    判決結果，爰不一一論述，併此敘明。
據上論結：本件上訴為無理由，依民事訴訟法第449條第1項、第
78條，判決如主文。
中    華    民    國   100    年    2     月    22    日
                民事第四庭    審判長法  官  陳蘇宗
                                    法  官  林欽章
                                    法  官  張浴美
以上正本係照原本作成。
如對本判決上訴，須於收受判決送達後20日內向本院提出上訴書
狀，其未表明上訴理由者，應於提出上訴後20日內向本院提出上
訴理由書（須按他造人數附具繕本）。
上訴時應提出委任律師為訴訟代理人之委任狀。具有民事訴訟法
第466條之1第1項但書或第2項之情形為訴訟代理人者，另應附具
律師及格證書及釋明委任人與受任人有該條項所定關係之釋明文
書影本。如委任律師提起上訴者，應一併繳納上訴審裁判費。
                                    書記官  阮正枝
中    華    民    國   100    年    2     月    22    日
                                                      Ｓ